# 请问陈版主：履约保函押金处理

提问人：chuangz11 时间：2016-01-28 23:08:18
请问陈版主：企业在银行开具履约保函，在银行存了押金 50 万，（ 1 ）这个押金是否类似保证金，应该通过“其他货币资金”核算？
（ 2 ）如果该保函的期限为 2 个月，是否属于现金及现金等价物？

回答人：chenyiwei
1 、冻结期限在 1 年内（含）的，可以在“其他货币资金”中核算，同时作为受限制的货币资金披露。 2 、无论冻结期限多长，在冻结期间都是不可以自由支配使用的，因此不作为现金及现金等价物。

提问人：623336408 时间：2016-01-29 09:23:50
不是再 3 个月内都可以做为现金等价物吗？

回答人：chenyiwei
现金等价物是针对短期投资的。像这种保证金只能讨论是否构成现金，不可能属于现金等价物的。构成现金主要是看能否随时不受限制地用于支付，与冻结期是否短于 3 个月无关。